【裁判字號】    97,簡上,1001
【裁判日期】    971230
【裁判案由】    詐欺
【裁判全文】
臺灣臺中地方法院刑事判決            97年度簡上字第1001號
上  訴  人  臺灣臺中地方法院檢察署檢察官
被      告  甲○○
上列上訴人因被告犯詐欺案件，不服本院97年度號簡字第952號
中華民國97年9月5日第一審簡易判決（起訴案號：臺灣臺中地方
法院檢察署97年度偵字第9658號），提起上訴，本院管轄之第二
審合議庭判決如下：
    主    文
上訴駁回。
    犯罪事實及理由
一、本案經本院審理結果，認第一審簡易判決認事用法及量刑均
    無不當，應予維持，並引用第一審判決書記載之事實、證據
    及理由。
二、上訴意旨略以：上訴人即被告甲○○（下稱被告）將其所申
    辦之臺灣大哥大股份有限公司門號0000000000號行動電話門
    號卡，以新臺幣（下同）300元之代價出租予蔡仁蓉（另案
    審理中），再由蔡仁蓉以1200元之代價轉租而交付予真實姓
    名、年籍不詳，自稱「吳家明」之詐騙集團成員使用，致被
    害人乙○○遭詐騙集團成員詐騙而陷於錯誤，依詐騙集團成
    員之指示，先後將2萬6400元匯入李俊瑩（另案偵辦）之臺
    灣郵政股份有限公司大甲郵局帳號00000000000000號帳戶，
    另將2萬8800元匯入張豐益（另案由臺灣彰化地方法院審理
    中）之臺灣郵政股份有限公司潭北郵局帳號00000000000000
    號帳戶，將5萬2500元匯入張豐益之華南銀行水湳分行帳號
    000000000000號帳戶內，詐騙金額合計10萬7700元等情，業
    據被告坦承不諱，且與被害人於警詢時之指述情節相符，且
    被害人被騙金額高達10萬7700元，原審判處被告拘役50日，
    顯與被害人被騙金額不成比例，自屬過輕。又被告前於民國
    93年間，因違反毒品危害防制條例案件，經臺灣嘉義地方法
    院以93年度嘉簡字第618號判處有期徒刑6月確定，於94年3
    月10日執行完畢出監。復於95年間，因竊盜案件，經臺灣嘉
    義地方法院以95年度嘉簡字第1343號判處有期徒刑3月確定
    ，於96年2 月12日執行完畢出監等情，有被告刑案資料查註
    紀錄表乙份在卷可參，其於前案有期徒刑執行完畢後，5年
    內故意再犯本件有期徒刑以上之罪，為累犯，依刑法第47條
    第1項規定，本應加重其刑，惟原審僅從輕量處拘役50日，
    似未考慮被告累犯而應加重其刑之情形，實難收處罰及矯正
    之效，自有不當，原判決所為之量刑既有不當，請將原判決
    撤銷另為適當之判決云云。
三、原審以被告犯罪事證明確，適用刑法第30條第1項、第2項、
    第339條第1項、第47條第1項、第41條第1項前段等規定，判
    決被告拘役50日，並諭知易科罰金之折算標準，經核其認事
    用法及量刑，均稱允當。公訴人上訴意旨雖以被害人遭詐騙
    之金額為10萬7700元及被告為累犯，因認原審量刑過輕等語
    。惟查，按量刑之輕重，係事實審法院得依職權自由裁量之
    事項，茍已斟酌刑法第57條各款所列情狀而未逾越法定刑度
    ，則不得遽指為違法；又刑罰之量定屬法院自由裁量之職權
    行使，但仍應審酌刑法第57條所列各款事由及一切情狀，為
    酌量輕重之標準，並非漫無限制，在同一犯罪事實與情節，
    如別無其他加重或減輕之原因，下級法院量定之刑，亦無過
    重或失輕之不當情形，則上級法院對於下級法院之職權行使
    ，原則上應予尊重，此觀最高法院85年度臺上字第2446號判
    決意旨闡釋甚明。本件被告所犯刑法第339條第1項之詐欺取
    財罪，係屬法定刑5年以下有期徒刑、拘役或科或併科1000
    元以下罰金之罪，原審之量刑並未逾越法定刑之範圍。又被
    告僅係幫助犯，依刑法第30條第2項規定，亦應依正犯之刑
    減輕之，故原審之認事用法及量刑，均無不當；上訴意旨指
    摘原判決量刑過輕，為無理由，應予駁回。
據上論斷，應依刑事訴訟法第455條之1第3項、第364條、第368
條、第373條，判決如主文。
中    華    民    國    97    年    12    月    30    日
                        臺灣臺中地方法院刑事第五庭
                            審判長法  官  鍾堯航
                                  法  官  吳崇道
                                  法  官  劉麗瑛
以上正本證明與原本無異。
不得上訴。
                                  書記官  王玟
中    華    民    國    97    年    12    月    30    日


司法院資訊處製作；財團法人民間司法改革基金會備份。
